---
title: "Co-clustering example"
author: "David Beley, Boubacar Sow"
date: "`r Sys.Date()`"
output: rmarkdown::html_vignette
vignette: >
  %\VignetteIndexEntry{Co-clustering example}
  %\VignetteEngine{knitr::rmarkdown}
  %\VignetteEncoding{UTF-8}
---

```{r setup, include = FALSE}
knitr::opts_chunk$set(
  collapse = TRUE,
  comment = "#>"
)
```

# Preparation

```{r}
library(coclust)
library(blockcluster)
data("gaussiandata")
```

# coclust Package

## Co-clustering
```{r}
res <- lbvem(gaussiandata, nbcoclust = c(3, 3), init = 50)
```

Notre fonction lbvem effectue un co-clustering gaussien à modèle latent par blocs.

Comme critère de convergence nous avons utilisé deux méthodes :
  - pour sortir de l'algorithme EM nous vérifions que la matrice des moyennes ne se modifie plus (écart entre l'ancienne matrice et la nouvelle < 0.1)
  - nous répéterons jusqu'à ce que le critère ICL ne bouge plus (écart entre l'ancien et le nouveau < 1) ou ne décroît plus

Nous observons sur certains cas le problème où certains clusters se vident.

## ICL
```{r}
res$icl
```


## Plot

```{r fig.height = 6, fig.width = 4, fig.align = "center"}
plot_coclust(res)
```


# Blockcluster package
## Co-clustering
```{r}
out <- coclusterContinuous(as.matrix(gaussiandata), nbcocluster = c(3, 3))
```

## ICL
```{r}
summary(out)
```

On retrouve une valeur de l'ICL proche de la valeur trouvée par notre fonction.

## Plot
```{r fig.height = 6, fig.width = 4, fig.align = "center"}
plot(out)
```
